# 房地产企业出售售楼处家具会计处理。

提问人：lbwl 时间：2017-06-01 22:40:04
我单位为一房地产企业，当初购买售楼处家具我公司财务处理为计入销售费用。今年我公司将此部分家具对外出售，现在有两种处理意见，一种是冲减销售费用，另一个是计入营业外收入，请问陈版处理比较妥当。

回答人：chenyiwei
应计入营业外收入。不能冲减销售费用。

提问人：lbwl 时间：2017-06-02 09:06:01
陈版，不能冲销售费用理由是什么呢

回答人：chenyiwei
虽然账面上没有确认为固定资产，但本质上仍是有形资产的处置，处置收益计入营业外收入较为合理。也就是楼下网友提到的两个交易互相独立。